臺灣臺北地方法院民事判決
111年度訴字第2044號
原      告  國泰世華商業銀行股份有限公司

法定代理人  郭明鑑  


訴訟代理人  張秀珍  
被      告  陳建宏  

上列當事人間請求清償借款事件，本院於民國111 年5 月26日言
詞辯論終結，判決如下：
    主  文
被告應給付原告新臺幣伍拾陸萬零陸佰肆拾肆元，及如附表所示
利息、違約金。
訴訟費用由被告負擔。
本判決於原告以新臺幣壹拾玖萬元供擔保後，得假執行。
    事實及理由
壹、程序事項
一、按當事人得以合意定第一審管轄法院。但以關於由一定法律
    關係而生之訴訟為限。前項合意，應以文書證之，民事訴訟
    法第24條定有明文。本件依兩造簽訂之民國108年8月2日貸
    款契約書（消費借款專用借據）（下稱系爭契約Ａ）第10條
    、109年2月14日貸款契約書（消費借款專用借據）（下稱系
    爭契約Ｂ）第10條、110年1月11日貸款契約書（消費借款專
    用借據）（下稱系爭契約Ｃ）第10條之約定，雙方合意以本
    院為第一審管轄法院，本院自有管轄權。
二、次按訴狀送達後，原告不得將原訴變更或追加他訴，但擴張
    或減縮應受判決事項之聲明、請求之基礎事實同一者，不在
    此限，民事訴訟法第255條第1項第2款、第3款著有明文。本
    件原告起訴時訴之聲明第一項為：「被告應給付原告本金新
    臺幣（下同）297,083元及自110年7月2日起至清償日止，按
    年息5.67％計算之利息，暨自111年1月3日起，其逾期在6個
    月以內部分，按前述利率之10％，逾期超過6個月至9個月以
    內部份，按前述利率之20％計算之違約金」。嗣具狀並當庭
    變更訴之聲明第一項為：「被告應給付原告本金297,083元
    及自110年7月2日起至清償日止，按年息5.39％計算之利息，
    暨自111年1月3日起，其逾期在6個月以內部分，按前述利率
    之10％，逾期超過6個月至9個月以內部份，按前述利率之20％
    計算之違約金」。核屬減縮應受判決事項之聲明，且其所請
    求之基礎事實仍屬同一，合於前揭規定，應予准許。
三、本件被告經合法通知，未於言詞辯論期日到場，核無民事訴
    訟法第386 條各款所列情形，爰依原告之聲請，由其一造辯
    論而為判決。
貳、實體事項
一、原告起訴主張：
  ㈠被告於108年8月2日經由電子授權驗證向其借款45萬元，雙方
    訂立系爭契約Ａ，約定借款期間為108年8月2日至113年8月2
    日，共計5年，借款利息按原告公告定儲利率指數（季變動
    ）加碼年息4.6％計算，採年金法計算平均攤還本息，而被告
    簽署前開貸款契約書同意個人借貸綜合約定書【版次：1070
    1A】全部條款構成契約內容，依個人借貸綜合約定書約定，
    如有一期未依約清償本金，除仍按上開利率計息外，逾期在
    6個月以內者，按上開利率10％，逾期6個月以上者，超過部
    分按上開利率20％計付違約金，每次違約狀態最高連續收取
    期數為9期。嗣兩造於110年8月13日簽立消費貸款契約變更
    同意書（下稱系爭變更同意書Ａ），原告同意自第23期即110
    年6月2日起給予6期本息償還寬限期，惟寬限期內仍以原約
    定利率計息，於寬限期到期後於貸款剩餘借款期間每期還款
    金額內一併收取。詎被告於110年7月2日繳付當期應付本金
    及迄至該日之利息後，未依約於寬限期屆滿後之110年12月2
    日繼續清償應付之還款，依個人借貸綜合約定書第5章第1條
    第4款之約定，其已喪失期限利益，借款視為全部到期。而
    按原告109年4月1日生效之放款利率，此部分利息應以5.39％
    （計算式：0.79％＋4.6％＝5.39％）計算，並以上開寬限期屆滿
    後應還款日之次日即111年1月3日為違約金起算日，迄今其
    尚欠本金297,083元及如附表編號一所示之利息、違約金未
    清償。
  ㈡被告又於109年2月14日經由電子授權驗證向其借款10萬元，
    雙方訂立系爭契約Ｂ，約定借款期間為109年2月14日至114年
    2月14日，共計5年，借款利息按原告公告定儲利率指數（月
    變動）加碼年息5.81％計算，採年金法計算平均攤還本息，
    而被告簽署前開貸款契約書同意個人借貸綜合約定書【版次
    ：10901A】全部條款構成契約內容，依個人借貸綜合約定書
    約定，如有一期未依約清償本金，除仍按上開利率計息外，
    逾期在6個月以內者，按上開利率10％，逾期6個月以上者，
    超過部分按上開利率20％計付違約金，每次違約狀態最高連
    續收取期數為9期。嗣兩造於110年8月13日簽立消費貸款契
    約變更同意書（下稱系爭變更同意書Ｂ），原告同意自第17
    期即110年6月14日起給予6期本息償還寬限期，惟寬限期內
    仍以原約定利率計息，於寬限期到期後於貸款剩餘借款期間
    每期還款金額內一併收取。詎被告於110年6月15日繳付當期
    應付本金及迄至同年6月14日之利息後，未依約於寬限期屆
    滿後之110年12月14日繼續清償應付之還款，依個人借貸綜
    合約定書第5章第1條第4款之約定，其已喪失期限利益，借
    款視為全部到期。而按原告109年4月1日生效之放款利率，
    此部分利息應以6.6％（計算式：0.79％＋5.81％＝6.6％）計算，
    並以上開寬限期屆滿後應還款日之次日即111年1月15日為違
    約金起算日，迄今其尚欠本金76,477元及如附表編號二所示
    之利息、違約金未清償。
  ㈢被告再於110年1月11日經由電子授權驗證向其借款20萬元，
    雙方訂立系爭契約Ｃ，約定借款期間為110年1月11日至115年
    1月11日，共計5年，借款利息按原告公告定儲利率指數（月
    變動）加碼年息10.09％計算，採年金法計算平均攤還本息，
    而被告簽署前開貸款契約書同意個人借貸綜合約定書【版次
    ：10902A】全部條款構成契約內容，依個人借貸綜合約定書
    約定，如有一期未依約清償本金，除仍按上開利率計息外，
    逾期在6個月以內者，按上開利率10％，逾期6個月以上者，
    超過部分按上開利率20％計付違約金，每次違約狀態最高連
    續收取期數為9期。嗣兩造於110年8月13日簽立消費貸款契
    約變更同意書（下稱系爭變更同意書Ｃ），原告同意自第6期
    即110年6月11日起給予6期本息償還寬限期，惟寬限期內仍
    以原約定利率計息，於寬限期到期後於貸款剩餘借款期間每
    期還款金額內一併收取。詎被告於110年6月11日繳付當期應
    付本金及迄至該日之利息後，未依約於寬限期屆滿後之110
    年12月11日繼續清償應付之還款，依個人借貸綜合約定書第
    5章第1條第4款之約定，其已喪失期限利益，借款視為全部
    到期。而按原告109年4月1日生效之放款利率，此部分利息
    應以10.88％（計算式：0.79％＋10.09％＝10.88％）計算，並以
    上開寬限期屆滿後應還款日之次日即111年1月12日為違約金
    起算日，迄今其尚欠本金187,084元及如附表編號三所示之
    利息、違約金未清償。
  ㈣為此，爰依消費借貸之法律關係為請求等語。並聲明：如主
    文第1項所示。
二、本件被告經合法通知，未於言詞辯論期日到場，亦未提出書
    狀作何聲明或陳述。
三、經查，原告主張之上開事實，業據其提出與所述相符之系爭
    契約Ａ、Ｂ、Ｃ、個人借貸綜合約定書【版次：10701A】、個
    人借貸綜合約定書【版次：10901A】、個人借貸綜合約定書
    【版次：10902A】、系爭變更同意書Ａ、Ｂ、Ｃ、查詢帳戶主
    檔資料、對帳單、登錄單、放款利率查詢表等件為證。又被
    告已於相當時期受合法通知，於言詞辯論期日不到場，亦未
    提出書狀答辯，是審酌原告所提上開證據資料，堪信其主張
    為真實。從而，原告依據消費借貸之法律關係，請求被告給
    付如主文第1項所示本金及如附表所示之利息與違約金，為
    有理由，應予准許。另原告陳明願供擔保，請求宣告假執行
    ，經核無不合，爰酌定相當擔保金額准許之。
四、訴訟費用負擔之依據：民事訴訟法第78條。
中　　華　　民　　國　　111 　年　　5 　　月　　27　　日
                  民事第五庭    法  官   劉娟呈
以上正本係照原本作成。
如對本判決上訴，須於判決送達後20日內向本院提出上訴狀。如
委任律師提起上訴者，應一併繳納上訴審裁判費。　　　　　　
中　　華　　民　　國　　111 　年　　5 　　月　　27　　日
                                書記官   廖健宏
附表：　　　　　　　　　　　　　 
編號 借款金額 （新臺幣） 餘欠金額 （新臺幣） 借款期間       利 息  違約金      起迄日 計算標準 起迄日 計算標準 一 45萬元 297,083元 108年8月2日起至113年8月2日止  110年7月2日起至清償日止 年利率 5.39％ 111年1月3日起至清償日止 逾期6個月以內按左列利率10％，超過6個月至9個月部分按左列利率20％，最高連續收取期數為9期。 二 10萬元 76,477元 109年2月14日起至114年2月14日止 110年6月14日起至清償日止 年利率 6.6％ 111年1月15日起至清償日止 逾期6個月以內按左列利率10％，超過6個月至9個月部分按左列利率20％，最高連續收取期數為9期。 三 20萬元 187,084元 110年1月11日起至115年1月11日止 110年6月11日起至清償日止 年利率 10.88％ 111年1月12日起至清償日止 逾期6個月以內按左列利率10％，超過6個月至9個月部分按左列利率20％，最高連續收取期數為9期。 總    計  560,644元